【裁判字號】    95,抗,45
【裁判日期】    950619
【裁判案由】    聲請迴避
【裁判全文】
臺灣高等法院花蓮分院刑事裁定            95年度抗字第45號
抗  告  人  甲○○
上列抗告人因聲請迴避案件，對臺灣臺東地方法院民國95年5月
25日95年度聲字第331號裁定提起抗告，本院裁定如下：
    主  文
抗告駁回
    理  由
一、按當事人聲請法官迴避者，以有刑事訴訟法第18條第1、2款
    所列情形之一者為限。而刑事訴訟法第18條第1款，係指法
    官有同法第17條各款所定應自行迴避之事由，而不自行迴避
    者而言，至同法第18條第2款所稱「足認其執行職務有偏頗
    之虞」者，係指法官與訴訟關係人具有故舊恩怨等關係，其
    審判恐有不公平者而言，並須以一般通常之人所具有之合理
    觀點，對於該承辦法官能否為公平之裁判，均足產生懷疑，
    且此種懷疑之發生，存有其客觀之原因，而非僅出於當事人
    自己主觀之判斷者，始足當之。至於訴訟上之指揮乃專屬法
    院之職權，當事人之主張、聲請，在無礙於事實之確認以及
    法的解釋適用之範圍下，法院固得斟酌其請求以為訴訟之進
    行，但仍不得以此對當事人之有利與否，作為其將有不公平
    裁判之依據，更不得以此訴訟之進行與否，而謂有偏頗之虞
    聲請法官迴避；至當事人聲請法官迴避，以有具體事實足認
    其執行職務有偏頗之情形為限，若對於法官之指揮訴訟，或
    其訊問方法，有所不滿，不能指為有偏頗之虞，最高法院19
    年抗字第285號、79年臺抗字第318號、18年抗字第149號分
    別著有判例。
二、本件抗告意旨略以：承審法官對抗告人移轉管轄聲請置若罔
    聞，嗣經抗告人委託台中公里律師事務所行文司法院第五廳
    、臺灣台東地方法院政風室質疑是否違反公務（抗告書誤載
    為「服」）員服務法後，始將該案呈送台灣高等法院花蓮分
    院，足見抗告人之質疑非無據，則承辦法官既係陳情之對象
    ，難免受陳情案左右情緒，抗告人既為被告，被陳情人為本
    案之承辦法官，若謂情緒不受左右，孰能信之？為期審判公
    平、公正，該案承辨法官自應迴避云云。
三、經查：
（一）本件抗告人就其所涉公然侮辱案件即臺灣臺東地方法院94
      年度自字第4號案件，聲請承審法官迴避，係以其於原審
      提出移轉管轄聲請，認承辦法官置之不理，抗告人曾對之
      提出陳情，故臆測法官因受陳情後，執行職務有偏頗之虞
      ，而提出聲請。
（二）惟抗告人於原審法院所涉公然侮辱案移轉管轄之聲請，業
      經承辦法官於民國95年3月10日以台東地方法院94年度自
      字第4號裁定，認抗告人聲請移轉管轄之程序不合刑事訴
      訟法之規定，依法予以駁回；又經原裁定法院調查，該案
      承辦法官係2次合法傳喚抗告人不到、又以電話通知1次不
      到後，始行拘提之程序，經核並無不當，尚難僅憑抗告人
      主觀上不服承辦法官依法進行訴訟程序之結果，遂認有前
      揭刑事訴訟法規定執行職務足認有偏頗之虞，原裁定認抗
      告人之聲請無理由，予以駁回，並無不當。
（三）抗告人仍執前詞，以該案之承審法官因其陳情案即認有偏
      頗之虞，顯屬臆測之詞，且迄未提出其他足認承審法官執
      行職務有偏頗之虞或與本案訴訟關係人有故舊恩怨之具體
      事證，其抗告並無理由，應予駁回。
四、據上論斷，應依刑事訴訟法第412條，裁定如主文。
中    華    民    國    95    年    6    月    19    日
                        審判長法  官   何 方 興
                              法  官   林 德 盛
                              法  官   王 紋 瑩
以上正本證明與原本無異。
本件不得再抗告。
                              書記官   吳 家 瑩
中    華    民    國    95    年    6    月    19    日


司法院資訊處製作；財團法人民間司法改革基金會備份。
